【裁判字號】    89,訴,571
【裁判日期】    891129
【裁判案由】    公共危險
【裁判全文】
臺灣嘉義地方法院刑事判決                          八十九年度訴字第五七一號
    公  訴  人  臺灣嘉義地方法院檢察署檢察官
    被      告  甲○○
右列被告因公共危險案件，經檢察官提起公訴（八十九年度偵字第五一五四號），本
院判決如左：
    主  文
甲○○駕駛動力交通工具肇事，致人於傷而逃逸，累犯，處有期徒刑柒月。
    事  實
一、甲○○前因妨害家庭案件，經本院於民國八十七年八月十三日判處有期徒刑六月
    確定，並於同年九月三十日執行易科罰金完畢，詎其仍不知悔改，復於八十九年
    八月十八日晚上八時二十分許，駕駛車牌號碼Ｃ二─四四三七號自小客車，沿嘉
    義市○○路路由南往北行駛，途經南京路與重慶路交岔路口時，疏未注意前方有
    乙○○騎乘車號ＹＫＥ∣六六七號重型機車，正停在其同向慢車道等紅燈之車前
    狀況，隨時採取必要之安全措施，致其自小客車右前保險桿與方向燈處由後擦撞
    乙○○所騎乘之上開重型機車，乙○○人車倒地，因而受有下背挫傷之傷害（甲
    ○○過失傷害犯行業經乙○○撤回告訴，另經檢察官為不起訴處分在案）。乙○
    ○為甲○○撞倒在地受傷後，即爬起拍打甲○○上開自小客車之右後車窗，惟甲
    ○○竟未停車查看，將乙○○送醫救治，反逕自駕車左轉往嘉義市○○路方向，
    逃離肇事現場。經乙○○記下甲○○上開自小客車車號後，報警循線查獲。
二、案經嘉義市第一分局報請台灣嘉義地方法院檢察署檢察官偵查起訴。
    理  由
一、訊據被告甲○○對其於右揭時、地由後撞及被害人乙○○所騎乘之上開機車後，
    未下車處理，即左轉往嘉義市○○路方向逃逸之事實供承不諱，核與告訴人乙○
    ○之指訴情節大致相符，復有道路交通事故調查報告表一份、華濟醫院乙種診斷
    證明書、車禍現場照片四張、被告車損照片二張附卷可資佐證。惟被告辯稱：其
    於車禍發生當時，僅知道有撞到東西，但不知有撞到人，因此未下車處理云云，
    惟查，被害人於警訊時及本院審理中指訴稱：被告撞到其後，有遲疑一下，其爬
    起敲打被告自小客車之右後車窗，被告還回頭看一下，然後便開走等語，而參酌
    被害人於本院審理時一再表示稱：被告業與其達成和解，且態度良好，伊願意原
    諒他等情，被害人應無再誣攀被告之理，被害人之指訴應屬可採；且被告亦自承
    其知道有撞到東西等語，足見被告應知悉其與他人發生車禍致人受傷，故被告所
    辯尚難採信。本件事證明確，被告犯行洵堪認定。
二、核被告所為，係犯刑法第一百八十五條之四駕駛動力交通工具肇事，致人死傷而
    逃逸罪。查被告前因妨害家庭案件，經本院於八十七年八月十三日判處有期徒刑
    六月，並諭知得易科罰金之折算標準確定，於八十七年九月三十日執行易科罰金
    完畢，此有臺灣嘉義地方法院檢察署刑案資料查註紀錄表一份附於偵查卷及臺灣
    高等法院被告全國前案紀錄表一份附於本院卷足憑，其於受有期徒刑之執行完畢
    後，五年以內再犯有期徒刑以上之本罪，為累犯，應依法加重其刑。爰審酌被告
    被告犯罪之動機、目的、手段，犯罪時所受之刺激及其品性、生活狀況、智識程
    度、被害人所受之傷勢雖非重，然肇事逃逸對被害人所生之潛在性危害甚大及被
    告犯罪後業與被害人和解，取得被害人之諒解，且態度誠懇，尚具悔意，此業據
    被害人到庭指述甚詳，並有嘉義市西區調解委員會調解筆錄一份在卷可稽等一切
    情狀，量處如主文所示之刑，以資儆懲。
據上論斷，應依刑事訴訟法第二百九十九條第一項前段、刑法第一百八十五條之四、
第四十七條，判決如主文。
本案經檢察官吳基華到庭執行職務。
中    華    民    國      八十九    年      十一      月     二十九   日
                                      臺灣嘉義地方法院刑事第三庭
                                             法  官  林  坤  志
右正本證明與原本無異。
如不服本判決，應於判決送達後十日內向本院提出上訴狀( 應附繕本 )。
中    華    民    國      八十九    年      十一      月     二十九  日
                                             書記官  李  子  英
附錄法條：
刑法第一百八十五條之四
駕駛動力交通工具肇事，致人死傷而逃逸者，處六月以上五年以下有期徒刑。


司法院資訊處製作；財團法人民間司法改革基金會備份。
